臺灣高等法院花蓮分院刑事判決　　　　100年度上易字第160號
上　訴　人　臺灣臺東地方法院檢察署檢察官
被　　　告　莊家騏
上列上訴人因被告竊盜案件，不服臺灣臺東地方法院100年度易
字第330號中華民國100年10月5日第一審判決（起訴案號：臺灣
臺東地方法院檢察署100年度偵字第1504號），提起上訴，本院
判決如下：
    主  文
上訴駁回。
    理  由
一、依刑事訴訟法第350條、第361條、第362條、第367條規定，
    不服地方法院之第一審判決而上訴者，須提出上訴書狀，並
    應敘述具體理由，為上訴必備之程式；其所提出之上訴書狀
    並未敘述上訴理由，或僅曾以言詞陳述上訴理由者，均應於
    上訴期間屆滿後20日內補提理由書於第一審法院。第一審法
    院經形式審查，認逾期未補提上訴理由者，應定期間先命補
    正；逾期未補正者，為上訴不合法律上之程式，應以裁定駁
    回。倘已提出上訴理由，但所提非屬具體理由者，則由第二
    審法院以上訴不合法律上之程式，判決駁回。而所謂具體理
    由，必係依據卷內既有訴訟資料或提出新事證，指摘或表明
    第一審判決有何採證認事、用法或量刑等足以影響判決本旨
    之不當或違法，而構成應予撤銷之具體事由，始克當之（例
    如：依憑證據法則具體指出所採證據何以不具證據能力，或
    依憑卷證資料，明確指出所為證據證明力之判斷如何違背經
    驗、論理法則）；倘僅泛言原判決認定事實錯誤、違背法令
    、量刑失之過重或輕縱，而未依上揭意旨指出具體事由，或
    形式上雖已指出具體事由，然該事由縱使屬實，亦不足以認
    為原判決有何不當或違法者（例如：對不具有調查必要性之
    證據，法院未依聲請調查亦未說明理由，或援用證據不當，
    但除去該證據仍應為同一事實之認定），皆難謂係具體理由
    ，俾與第二審上訴制度在請求第二審法院撤銷、變更第一審
    不當或違法之判決，以實現個案救濟之立法目的相契合，並
    節制濫行上訴（最高法院著有97年度臺上字第892號判決可
    參）。
二、檢察官上訴意旨略以：原審判決所宣告之刑僅為有期徒刑3
    月，量刑似未符罪刑相當原則，本件被告係攜帶兇器毀壞安
    全設備於夜間侵入住宅行竊，嗣因被害人翁玉麟驚醒外出求
    援而未遂，非己意中止，其犯罪之手段及所生之危險均屬重
    大，且被告前曾因攜帶兇器竊盜案件，於民國93年8月5日經
    臺灣臺東地方法院以93年度簡字第66號判處有期徒刑8月，
    緩刑2年確定，已非初犯，惟原審仍以加重竊盜法定最低刑
    度有期徒刑6月為基礎，再以未遂為由減輕至二分之一，而
    宣告有期徒刑3月，似難謂當，而認原審判決認事用法尚有
    未洽，因而提起上訴，請求將原判決撤銷，更為適當合法之
    判決云云。
三、按刑之量定係實體法上賦予法院得為裁量之事項，倘其未有
    逾越法律所規定之範圍，或濫用其權限，即不得任意指為違
    法不當。又上訴意旨未指摘原判決之科刑有何違背法令，僅
    單純就科刑輕重為爭執，並請求酌減其刑者，非屬得上訴第
    二審之具體理由，最高法院74年度臺上字第5236號、75年度
    臺上字第7033號判例可資參照。查原審於量刑時，已依上揭
    規定，審酌被告不思勤奮工作，欲以竊盜方式不勞而獲，缺
    乏尊重他人財產權之意識，且其手段破壞被害人之財物並侵
    擾被害人之住宅安全，原不宜輕縱，惟念其犯後坦承犯行，
    態度尚稱良好，且與被害人達成和解，並考量其犯罪動機、
    智識程度及生活狀況等一切情狀，依修正前刑法第321條第2
    項、第1項第3款、第2款、第1款，量處有期徒刑3月，如易
    科罰金，以新台幣1千元折算1日，既未逾越法定刑度，又無
    濫用自由裁量權限之情形，所為之量刑尚稱妥適，核無不當
    或違法之情形。上訴人以前開上訴理由，指摘原審量刑過輕
    ，惟起訴書犯罪事實係認被告涉犯攜帶兇器毀越門扇於夜間
    侵入住宅竊盜未遂，原審亦據此判處被告犯刑法第321條第2
    項、第1項第3款、第2款、第1款之竊盜未遂罪，並未誤認被
    告係屬己意中止。且原審判決業已審酌被告之犯罪手段及所
    生危險，暨其他應審酌之情狀綜合判斷，並敘明所憑之依據
    。又被告雖於原審審理中請求為緩刑之宣告，原審亦未為緩
    刑之宣告，應已考量被告之素行。再者，檢察官於原審審理
    時就被告之科刑範圍，僅表示量處被告適當之刑，被告之犯
    罪情節屬重大危害治安案件，不建議宣告緩刑（見原審卷第
    21頁背面）等語，並未具體求刑。於上訴時以前開理由泛指
    原審判決量刑不當，未依據卷內既有訴訟資料或提出新事證
    ，指摘或表明原審判決有何採證認事、用法或量刑等足以影
    響判決本旨之不當或違法，而構成應予撤銷之具體理由。揆
    諸前揭規定及說明，上訴人前揭上訴理由自非屬得上訴第二
    審之具體理由。本件上訴不合法律上之程式，且無從命補正
    ，爰不經言詞辯論，逕予駁回。
據上論斷，應依刑事訴訟法第367條前段、第372條，判決如主文
。
中    華    民    國   100    年    11    月    30    日
                    刑事庭審判長法  官  何方興
                                法  官  王紋瑩
                                法  官  張宏節
以上正本證明與原本無異。
本件不得上訴。
中    華    民    國   100    年    11    月    30    日
                                書記官  溫尹明